臺灣屏東地方法院刑事判決　　　　　　　　　　　　　九十年度易字第一四七九號
　　公　訴　人　臺灣屏東地方法院檢察署檢察官
　　被　　　告　丙○○
右列被告因竊盜案件，經檢察官提起公訴（九十年度偵字第六二七五號）及移送併案
（九十一年度偵字第一六六二號），本院判決如左：
    主  文
丙○○連續竊盜，處拘役伍拾日，如易科罰金，以佰元折算壹日。
    事  實
一、丙○○意圖為自己不法之所有，並基於概括犯意，連續於(一)民國九十年十月二日
    凌晨一時二十五分許，在屏東市○○路十二之二號甲○○所管理之國仁醫院新建
    大樓工地內，竊取放置在該工地之Ｔ字形扳手一把，得手後放置口袋內，擬離開
    現場時，嗣經巡邏警員發覺其形跡可疑，上前盤查後始查獲上情。(二)九十一年一
    月十一日十時許，駕駛車牌號碼ＷＨ０六三一號之自小貨車，至高雄縣鳳山市○○○路鳳農市場蔬菜區內，徒手竊取戊○○所有之柿子一箱〔內有柿子四十二粒
    ，價值新台幣（下同）三千元〕，又於同日十時三十分許在上開市場第一水果區
    內，徒手竊取乙○○所有之蘋果一箱（內有蘋果八十八粒，價值一千二百元），
    嗣於同日十一時四十分許為警在上開市場第一水果區內所查獲，並自其車上取出
    所竊取之水果二箱（已發還）。丙○○於本院審理時逃匿，經本院發佈通緝後始
    於九十一年二月五日為警逮捕歸案。
二、案經屏東縣警察局屏東分局報請臺灣屏東地方法院檢察官偵查起訴及檢察官移送
    併辦。
    理  由
一、訊據被告丙○○矢口否認有竊盜犯行，辯稱：九十年十月二日凌晨因臨時想上廁
    所才進入工地，九十一年一月十一日早上在鳳農市場買水果，他們自己送錯兩箱
    水果到我車上，我不是偷，只是起貪念想把兩箱水果搬走等語。
二、經查：(一)國仁醫院新建大樓外面有繩子圍繞，並有保全系統，外人不得隨意入內
    ，已據被害人甲○○指訴明確，被告深夜進入該處動機已有可疑，雖其辯稱因肚
    子痛要入內方便，但現場並無方便之痕跡，且若係肚子痛要方便，當匆忙為之，
    為何還有心情、時間可以去拿取他人之物？其所稱係入內方便云云，顯非實在。
    (二)被告於鳳農市場蔬菜區及水果區竊取被害人戊○○所有之柿子一箱及乙○○所
    有之蘋果一箱之事實，已據其於警訊中供承無誤（見九十一年一月十一日警訊筆
    錄），核與被害人戊○○、乙○○所指失竊之情節相符，被告辯稱係送錯云云，
    應無可採，此外復有高雄縣警察局鳳山分局扣押筆錄一份、扣押物品目錄表一紙
    、贓物保領結二紙在卷可憑，且有Ｔ字形扳手一把扣案可資佐證，被告前開所辯
    顯係卸責之詞，不足採信，本件事證明確，被告犯行堪以認定。
三、核被告丙○○所為，係犯刑法第三百二十條第一項之竊盜罪。被告先後竊盜行為
    ，時間緊接，所犯構成要件相同之罪，顯係出於概括之犯意為之，係連續犯，應
    依刑法第五十六條之規定以一罪論，並加重其刑。公訴事實雖未敘及被告竊取戊○○所有之柿子一箱及乙○○所有之蘋果一箱之犯行，惟此部分事實與前開起訴
    部分之事實，具有連續犯之裁判上一罪關係，為起訴效力所及，本院自應一併加
    以審理。爰審酌被告素行、犯罪動機、目的、手段、所生危害、所得財物之價值
    均不高及犯後態度等一切情狀，量處如主文所示之刑，並諭知易科罰金之折算標
    準。
四、移送併辦意旨（九十年度偵字第五０二四號）認被告於九十年六月間某日，與另
    案被告江金峰共同在屏東縣新埤鄉○○村○○路五十八號丁○○所經營之汽車保
    養廠內，竊取冷氣壓縮機五台，因認該部分被告亦涉有竊盜罪嫌。惟被告於本院
    審理時辯稱：我帶江金峰去打氣，是他自己後來去偷的等語（見本院九十一年二
    月二十一日審判筆錄），而另案被告江金峰於屏東地方法院檢察署九十年度偵字
    第四一六七號槍砲彈藥刀械管制條例等案件偵查中亦供稱：是我自己一個人去偷
    ，丙○○之前帶我去那裡打過一次氣等語（見九十年度偵字第四一六七號偵查卷
    宗第四十五頁反面），足見被告並未與另案被告將金峰共同竊取上開冷氣壓縮機
    ，該部分既不能證明被告犯罪，與起訴部分自無連續犯之裁判上一罪關係，爰檢
    卷退回檢察官另行處理。
據上論斷，應依刑事訴訟法第二百九十九條第一項前段，刑法第三百二十條第一項、
第五十六條、第四十一條第一項前段，罰金罰鍰提高標準條例第一條前段、第二條，
判決如主文。
本案經檢察官蔡雯娟到庭執行職務。
中      華      民      國      九十一      年    二    月    二十七    日
                                        臺灣屏東地方法院刑事第三庭
                                            審判長法  官  黃國永
                                                  法  官  陳姵君
                                                  法  官  余德正
右正本證明與原本無異。
如不服本判決應於收受本判決後送達後十日內向本院提出上訴書狀，其未敘述上訴理
由者，並得於提起上訴後十日內向本院補提理由書狀（均須按他造當事人之人數附繕
本 ）「切勿逕送上級法院」
                                                  書記官  曾文玲
中      華      民      國      九十一      年    二    月    二十七    日
附錄法條：
刑法第三百二十條第一項
意圖為自己或第三人不法之所有，而竊取他人之動產者，為竊盜罪，處五年以下有期
徒刑、拘役或五百元以下罰金。
